【裁判字號】    89,上易,1342
【裁判日期】    891031
【裁判案由】    業務侵占
【裁判全文】
臺灣高等法院高雄分院刑事判決          八十九年度上易字第一三四二號
    上  訴  人
    即  被  告  乙○○
右上訴人因業務侵占案件，不服臺灣高雄地方法院八十九年度易字第一一三四號，中
華民國八十九年七月十三日第一審判決（起訴案號：臺灣高雄地方法院檢察署八十八
年度偵字第二七六八九號）提起上訴，本院判決如左：
      主      文
上訴駁回。
乙○○緩刑年。
      事實及理由
一、本案經本院審理結果，認第一審判決認事用法及量刑均無不當，應予維持，並引
    用第一審判決書記載之事實、證據及理由。
二、被告上訴意旨略以伊已深知悔悟，全數賠償告訴人損失，原審量刑過重云云；但
    原審審理時，被告迄未賠償告訴人，原審因而量處有期徒刑七月，並無過重，其
    上訴無理由，應予駁回。第按被告未曾受有期徒刑以上刑之宣告，有臺灣高等法
    院刑案記錄簡覆表在卷可稽，因一時思慮欠周而觸刑章，經此刑之宣告教訓後，
    當之所警惕而無再犯之虞，且於本院審理期間，告訴人已因被告全額賠償而無意
    追究，有和解書可稽，是本院認刑之宣告以暫不執行為適當，併諭知緩刑三年，
    以啟自新。
據上論斷，應依刑事訴訟法第三百六十八條、第三百七十三條，刑法第七十四條第一
款，判決如主文。
本案經檢察官邱榮藏到庭執行職務。
中    華    民    國     八十九     年      十        月      三十一    日
                              臺灣高等法院高雄分院刑事第九庭
                                  審判長法官  張甲松
                                        法官  任森銓
                                        法官  江泰章
右正本證甲與原本無異。
不得上訴。
                                      書記官  黃一秋
中    華    民    國     八十九     年      十一      月        二      日
                                                                        Ｋ
附件：
臺灣高雄地方法院刑事判決                        八十九年度易字第一一三四號
    公  訴  人  臺灣高雄地方法院檢察署檢察官
    被      告  乙○○  女三十歲（民國○○○年○○月○○○日生）
                        住高雄縣仁武鄉○○○街三六號
                身分證統一編號：Ｓ二二六四一五號
右列被告因業務侵占案件，經檢察官提起公訴（八十八年度偵字第二七六八九號），
本院判決如左：
    主  文
乙○○連續意圖為自己不法之所有，而侵占對於業務上所持有之物，處有期徒刑柒月
。
    事  實
一、乙○○於民國八十七年十月一日起擔任丙○○有線播送系統股份有限公司（以下
    簡稱傳信公司）之收費員，負責向客戶收取收訊費，為從事業務之人。竟因需款
    清償債務，意圖為自己不法之所有，並基於概括之犯意，自八十七年十月一日起
    至八十八年七月三十日止，連續在高雄地區，將其業務上向客戶收取而持有之收
    訊費用新台幣（下同）五十三萬元，變易為所有之意思，未交還傳信公司，而予
    以侵占入己。嗣經傳信公司於八十八年七月三十日發現上情，並向乙○○催討，
    乙○○始簽發如附表所示之本票二張及簽寫切結書一紙以為清償擔保，惟本票屆
    期末獲兌現。
二、案經傳信公司訴請臺灣高雄地方法院檢察署檢察官偵查起訴。
    理  由
一、右揭事實，業據被告乙○○於偵審中坦承不諱（見偵查卷第三十頁至第三十一頁
    、本院八十九年三月二十三日、八十九年六月二十九日審判筆錄），復經告訴人
    傳信公司之代理人陳君聖律師於偵審中指訴綦詳（見偵查卷第三十頁反面、本院
    八十九年六月二十九日審判筆錄），並有被告之人事資料卡影本一張、統計表十
    五張、如附表所示之本票二張及切結書一紙附卷可稽，本件事證甲確，被告犯行
    洵堪認定。
二、查被告係傳信公司之收費員，負責向客戶奴取收訊費業務，為從事業務之人，其
    竟將業務上收取之收訊費，變易持有為所有之意思，加以侵占入己，核其所為，
    係犯刑法第三百三十六條第二項之業務侵占罪。其先後多次犯行，時間緊接，犯
    罪構成要件相同，顯係基於概括之犯意為之，依刑法第五十六條規定，以一罪論
    。審酌被告從事業務，竟因需款償債即侵占業務上收取之財物達五十餘萬元，雖
    未忠於職守、有違本分，且迄未能與被害人達成民事和解，賠償被害人損失，犯
    罪情節非屬輕微，惟念其並無犯罪前科，有臺灣高等法院被告全國前案紀錄表及
    臺灣高雄地方法院檢察署刑案資料查註紀錄表各一件附卷可稽，素行良好，且犯
    後坦承犯行態度尚佳等一切情狀，量處如主文所示之刑。
據上論斷，應依刑事訴訟法第二百九十九條第一項前段，刑法五十六條、第三百三十
六條第二項，罰金罰鍰提高標準條例第一條前段，判決如主文。
中    華    民    國      八十九      年      七      月      十三      日
                                  臺灣高雄地方法院刑事庭
                                      法  官  李麗珠
右正本證甲與原本無異。
如不服本判決，應於判決送達後十日內，向本院提出上訴狀。
                                      書記官  簡鴻雅
中    華    民    國      八十九      年      七      月      十三      日
附錄本案判決論罪科刑法條：
刑法第三百三十六條第二項：
對於業務上所持有之物，犯前條第一項之罪者，處六月以上五年以下有期徒刑，得併
科三千元以下罰金。
附表：
┌──┬───┬─────┬──────┬──────┬───────┐
│編號│發票人│票面金額  │發  票  日  │到  期  日  │票  據  號  碼│
│    │      │（新臺幣）│  （民國）  │  （民國）  │              │
├──┼───┼─────┼──────┼──────┼───────┤
│一  │乙○○│壹拾肆萬元│八十八年七月│八十八年八月│一○六七○一號│
│    │      │          │三十日      │十日        │              │
├──┼───┼─────┼──────┼──────┼───────┤
│二  │乙○○│參拾玖萬元│八十八年十月│八十八年十月│一○六七○三號│
│    │      │          │三日        │十五日      │              │
└──┴───┴─────┴──────┴──────┴───────┘


司法院資訊處製作；財團法人民間司法改革基金會備份。
